【裁判字號】    91,交聲,518
【裁判日期】    920225
【裁判案由】    違反道路交通管理處罰條例聲明異議
【裁判全文】
臺灣桃園地方法院交通事件裁定                    九十一年度交聲字第五一八號
    異  議  人
    即受處分人  楊秉融即甲○.
    原處分機關  交通部公路總局新竹監理所桃園監理站
右列受處分人因違反道路交通管理處罰條例案件，對於交通部公路總局新竹監理所桃
園監理站民國九十一年九月十六日桃監裁五字第裁五二－Ｄ一Ａ四三五０九八號違反
道路交通管理事件裁決聲明異議，本院裁定如左：
    主  文
原處分撤銷。
楊秉融不罰。
    理  由
一、本件桃園縣警察局中壢分局興國派出所警員於民國九十一年五月十日九時四十分
    許，在桃園縣中壢市○○路與環西北路口舉發車號三Ｆ－六二一號大自貨車駕駛
    「未繫安全帶（責令改正）」，並填製九０桃警局交字第Ｄ一Ａ四三五０九八號
    舉發違反道路交通管理處罰條例通知單，原處分機關交通部公路總局新竹監理所
    桃園監理站（下稱桃園監理站）即依舉發通知單上所記載之「甲○○」資料，以
    「甲○○」違反道路交通管理處罰條例第三十一條第一項規定，於九十一年九月
    十六日以桃監裁五字第裁五二－Ｄ一Ａ四三五０九八號裁決書裁處罰鍰新台幣（
    下同）一千五百元。
二、聲明異議意旨略以：車號三Ｆ－六二一號大自貨車並非異議人所有，且異議人亦
    未曾駕駛該貨車至舉發地點，亦未於舉發通知單上簽名，該舉發單「甲○○」之
    簽名顯係偽造，原處分機關據以裁罰尚有誤會等語。
三、經查，車號三Ｆ－六二一號大自貨車（拖吊車）係案外人邱蕭輝所有並靠行昱晟
    汽車有限公司，而邱蕭輝於九十年六月間因案入監執行後，該大貨車即交由案外
    人楊旌彰使用等情，已據證人施連芳、邱蕭輝等證述在卷，並有車籍資料查詢表
    一份在卷可稽，又異議人曾遭冒名舉發之事實，亦有異議人所提內政部警政署國
    道公路警察局第三警察隊函一份在卷可稽，且以舉發單上所簽「甲○○」筆跡與
    異議人異議狀及歷次審理時到庭所簽姓名筆跡，以肉眼視之尚有差異等情，異議
    人辯稱該大貨車非其使用，其並未遭警舉發等語，應可採信。因之異議人既未有
    違反道路交通管理處罰條例行為，原處分機關依舉發單據以裁罰，尚有未合，聲
    明異議為有理由，應由本院撤銷原處分，另為異議人不罰之諭知。
四、末查異議人與案外人楊旌彰原即熟識，兩人曾一同應考駕駛執照，惟楊旌彰並未
    考取，並曾向異議人借取駕駛執照觀看等情，已據異議人供承在卷，而楊旌彰經
    本院多次傳、拘均未到庭，則其所涉犯偽造文書犯嫌，應由本院另移請臺灣桃園
    地方法院檢察署偵查，併予敘明。
五、據上論結，應依道路交通管理處罰條例第八十七條第二項，道路交通案件處理辦
    法第二十條前段，裁定如主文。
中      華      民      國      九十二    年      二      月  二十五    日
                                臺灣桃園地方法院交通法庭
                                      法  官  黃  斯  偉
右正本證明與原本無異。
如不服本裁定，應於送達後五日內，向本院提出抗告狀。
                                      書記官  李  珈  慧
中      華      民      國      九十二    年      二      月  二十七    日


司法院資訊處製作；財團法人民間司法改革基金會備份。
